【裁判字號】    98,交聲,1511
【裁判日期】    980729
【裁判案由】    交管條例聲異
【裁判全文】
臺灣板橋地方法院交通事件裁定        98年度交聲字第1511號
                                    98年度交聲字第1512號
原處分機關  交通部公路總局臺北區監理所
受處分人即
異  議  人  甲○○
上列受處分人即異議人因不服交通部公路總局臺北區監理所於民
國98年6 月5 日所為北監自裁字第裁40-AEX095362、40-AEX0953
63號違反道路交通管理事件裁決書所為處分，經聲明異議，本院
裁定如下：
    主  文
異議均駁回。
    理  由
一、原處分略以：受處分人即異議人甲○○所有之車牌號碼8B-0
    880 號自用小客車，於民國98年3 月15日15時27分許，行經
    臺北市○○路○ 段與忠孝東路5 段路口（南往東方向），經
    臺北市政府警察局交通大隊信義分隊舉發「禁止右轉處違規
    右轉」及「違反處罰條例之行為，攔停不停拒絕受檢」等違
    規，爰分別依道路交通管理處罰條例第48條第1 項第2 款、
    第60條第1 項、第63條第1 項第1 款之規定，各處罰鍰新台
    幣（下同）600 元、3,000 元，並各記違規點數1 點。
二、異議意旨略以：伊於98年3 月15日15時27分許乃駕駛上開車
    輛在宜蘭出遊，並未出現於上開違規地點，請員警提出舉發
    照片或錄影證明，爰聲明異議云云。
三、按汽車駕駛人轉彎時，不依標誌、標線、號誌之指示者，處
    新臺幣600 元以上1,800 元以下罰鍰；又汽車駕駛人，駕駛
    汽車有違反道路交通管理處罰條例之行為，經交通勤務警察
    或依法令執行交通稽查任務人員制止時，不聽制止或拒絕停
    車接受稽查而逃逸者，除按各該條規定處罰外，處新臺幣3,
    000 元以上6, 000元以下罰鍰；另按汽車駕駛人有第48條、
    第60條第1 項情形者，除依原條款處罰鍰外，並各記違規點
    數1 點，道路交通管理處罰條例第48條第1 項第2 款、第60
    條第1 項、第63條第1 項第1 款分別定有明文。
四、異議人於98年6 月5 日收受本案原處分機關裁決書，於同日
    向原處分單位提出聲明異議狀，陳明伊當時係在宜蘭出遊，
    並未出現於上開違規地點，顯然其意在對上開裁決內容聲明
    不服，故異議人雖因不諳法律，致誤向原處分機關提出上開
    聲明異議狀，仍應視為係向本院提出聲明異議，故認其聲明
    異議未逾期，合先敘明。
五、經查：
（一）本案查獲情形，業經證人即查獲本件之警員乙○○於本院
      中證稱：伊於98年3 月15日在基隆路、忠孝東路口捷運站
      定點值勤取締違規，有穿著制服，見到一輛BMW-3 系列橘
      色車輛從（基隆路）地下道禁止汽機車左右轉的路口右轉
      到忠孝東路，伊上前鳴哨伸出手做出攔停手勢，該車輛看
      到攔停手勢後加速往前離開。伊將車號記在手上，當場經
      由掌上型電腦查詢車輛顏色、車種與車號是否相符，查核
      後是相符的；該車原本是以一般速度行駛，攔停後伊有聽
      到很大聲的引擎加速聲音等語在卷（本院卷第18頁反面）
      ，衡以證人為值勤警員，偶因執行勤務發現異議人有上開
      情形而逕行舉發，其與異議人素不相識，復無怨隙，應無
      甘冒觸犯偽證之罪責，故意構詞誣陷異議人之必要，且查
      ，上揭時、地為日間天氣晴，於車輛進入地下道前與接近
      路口處均有明顯禁止車輛左右轉之標示，證人乙○○與異
      議人駕駛車輛距離約3 公尺，視線良好，又因異議人之車
      型及顏色特殊，令證人印象深刻一情（本院卷第18頁反面
      、第19頁），亦據證人乙○○於本院證述明確，並有證人
      庭呈現場照片2 張在卷可憑，且異議人上開所有之車輛確
      係BMW 廠牌，橙黃色之自用小客車一情，亦有車號查詢汽
      車車籍資料1 份在卷可參，故堪信證人乙○○於上開情況
      下應無誤認可能，其前開證詞應為可採，則以異議人在著
      制服警員吹哨指揮其停車時，竟執意加速駛離之行為觀之
      ，異議人有違規右轉、攔停不停拒絕受檢之違規行為，應
      堪認定。
（二）交通警員掣單舉發違反道路交通管理處罰條例所列之違規
      事實，本質上為行政處分，係公務員基於職務上權力，依
      法就特定之具體事件所為具有公法上效果之單方行政行為
      ，基於公務員為公法上行為具有公信力之原則，該行政處
      分當可被推定為真正，其據以依法處分之事實認定亦為真
      正無誤，若謂公務員一切行政行為均需預留證據以證其實
      ，則國家行政勢必窒礙難行，且本件違規情形係在短時間
      內所發生，此據證人乙○○於本院訊問中結證屬實，實難
      責令證人乙○○能於異議人違規時拍照存證，故難以本件
      並無照片證明異議人確有上開違規行為，即認前開處分有
      何違誤之處，異議人以：本件應請警員提出舉證照片，否
      則不得認定其確有違規云云，並不可採。
六、綜上，異議人有「禁止右轉處違規右轉」及「違反處罰條例
    之行為，攔停不停拒絕受檢」之違規事實已臻明確，從而，
    原處分機關分別依道路交通管理處罰條例第48條第1 項第2
    款、第60條第1 項、第63條第1 項第1 款之規定，各裁處異
    議人罰鍰600 元、3,000 元，並各記違規點數1 點，核無不
    當，本件異議人之異議為無理由，自應將其異議駁回。
據上論斷，應依道路交通案件處理辦法第19條，裁定如主文。
中    華    民    國    98    年    7     月    29    日
                      交通法庭  法  官  俞秀美
上列正本證明與原本無異。
如不服本裁定，應於裁定送達後五日內敘明抗告理由，向本院提
出抗告狀。
                                書記官  謝怡貞
中    華    民    國    98    年    7     月    29    日


司法院資訊處製作；財團法人民間司法改革基金會備份。
